臺灣桃園地方法院刑事判決　　　　　　　 94年度訴字第710號
公　訴　人　臺灣桃園地方法院檢察署檢察官
被　　　告　甲○○
上列被告因違反毒品危害防制條例案件，經檢察官提起公訴（九
十四年度毒偵字第二三六號），及移送併案審理（九十四年度毒
偵字第二０七號、第四八七號、第二四四三號、第二六一七號）
，經本院訊問被告後，被告自白犯罪，檢察官聲請協商判決，經
本院合議庭裁定由受命法官改依簡式審判程序後為協商判決，本
院判決如下：
    主      文
甲○○連續施用第一級毒品，處有期徒刑捌月。扣案之第一級毒
品海洛因伍包（其中壹包淨重零點壹玖公克，空包裝重零點貳肆
公克、壹包淨重零點壹捌公克，空包裝重零點壹捌公克、壹包淨
重零點零壹公克，空包裝重零點貳參公克、壹包含袋毛重零點捌
公克、壹包含袋毛重零點參公克），均沒收銷燬之；扣案之分裝
勺壹支、注射針筒貳支、止血帶壹條均沒收。
    事實及理由
一、犯罪事實：甲○○前於八十六年間，因施用毒品案件，經本
    院裁定送觀察、勒戒後，認有繼續施用毒品傾向，再裁定施
    以強制戒治，嗣經停止戒治付保護管束，再經撤銷停止戒治
    ，於民國八十九年十月二十九日強制戒治執行完畢。詎仍不
    知悔改，未戒除毒癮，復基於施用第一級毒品海洛因之概括
    犯意，於前述強制戒治執行完畢後五年內，自九十三年十一
    月間某日起至九十四年四月二十八日某時止，在其位於桃園
    縣中壢市○○路○段一三九號三四弄三號住處，以針筒注射
    之方式，並以每隔約三日施用一次之頻率，連續多次施用海
    洛因。嗣經警分別於九十三年十一月二十六日十四時四十分
    許、九十三年十二月十五日二十一時許、同年十二月二十二
    日十九時十分許、九十四年四月二十三日六時許、九十四年
    四月二十九日九時十六分許，在桃園縣中壢市○○路與永嘉
    街口、同縣中壢市○○路與永嘉街口、同縣中壢市○○路與
    中豐路口、同縣中壢市○○街五號前、同縣龍潭鄉○○路百
    年大鎮前查獲，均扣得海洛因各一包，共五包（其中一包淨
    重零點一九公克，空包裝重零點二四公克、一包淨重零點一
    八公克，空包裝重零點一八公克、一包淨重零點零一公克，
    空包裝重零點二三公克、一包含袋毛重零點八公克、一包含
    袋毛重零點三公克），及分裝勺一支、注射針筒二支、止血
    帶一條。案經桃園縣政府警察局中壢分局、楊梅分局、大溪
    分局報告臺灣桃園地方法院檢察署檢察官偵查起訴及移送併
    案審理。
二、本件被告甲○○違反毒品危害防制條例為死刑、無期徒刑、
    最輕本刑三年以上有期徒刑以外之罪或高等法院管轄第一審
    案件以外之罪，經被告於準備程序就被訴事實為有罪之陳述
    ，經告知簡式審判程序之旨，並聽取被告及檢察官之意見後
    ，經本院合議庭依刑事訴訟法第二百七十三條之一規定，裁
    定改依簡式審判程序，並由受命法官獨任審理，核先敘明。
三、證據：
（一）被告於警詢、偵查及本院審理中之自白。
（二）臺灣尖端先進生技醫藥股份有限公司濫用藥物檢驗報告三
      紙。
（三）法務部調查局鑑定通知書三紙。
（四）扣案之海洛因五包（其中一包淨重零點一九公克，空包裝
      重零點二四公克、一包淨重零點一八公克，空包裝重零點
      一八公克、一包淨重零點零一公克，空包裝重零點二三公
      克、一包含袋毛重零點八公克、一包含袋毛重零點三公克
      ），及分裝勺一支、注射針筒二支、止血帶一條。
四、本件被告已認罪，經檢察官與被告於準備程序達成協商之合
    意，其合意內容為：被告願受科處有期徒刑八月。經查，上
    開協商合意並無刑事訴訟法第四百五十五條之四第一項所列
    情形之一，檢察官聲請改依協商程序而為判決，本院爰不經
    言詞辯論，於協商合意範圍內為協商判決。
五、沒收：
    扣案之第一級毒品海洛因五包（其中一包淨重零點一九公克
    ，空包裝重零點二四公克、一包淨重零點一八公克，空包裝
    重零點一八公克、一包淨重零點零一公克，空包裝重零點二
    三公克、一包含袋毛重零點八公克、一包含袋毛重零點三公
    克），應依毒品危害防制條例第十八條第一項前段規定，沒
    收銷燬之。另扣案之分裝勺一支、注射針筒二支、止血帶一
    條，為被告所有供施用海洛因之用，業據被告供承在卷，均
    依刑法第三十八條第一項第二款之規定宣告沒收。
六、應適用之法條：刑事訴訟法第二百七十三條之一、第四百五
    十五條之四第二項、第四百五十五條之八，毒品危害防制條
    例第十條第一項、第十八條第一項前段，刑法第十一條前段
    、第五十六條、第三十八條第一項第二款。
七、本判決除有刑事訴訟法第四百五十五條之四第一項第一款、
    第二款、第四款、第六款、第七款所定情形之一，或違反同
    條第二項規定者外，不得上訴。如有前述得上訴之情形，得
    自收受判決送達之日起十日內，向本院提出上訴書狀，上訴
    於第二審法院。
中　　華　　民　　國　　94　　年　　8 　　月　　31　　日
                  臺灣桃園地方法院刑事第五庭
                      法　官　張明儀
以上正本證明與原本無異。
  　　　　　　　　　　書記官  吳瓊英
中　　華　　民　　國　　94　　年　　10　　月　　24　　日
本案論罪科刑法條：
毒品危害防制條例第10條第1項
施用第一級毒品者，處 6 月以上 5 年以下有期徒刑。
毒品危害防制條例第18條第1項
查獲之第一、二級毒品及專供製造或施用第一、二級毒品之器具
，不問屬於犯人與否，均沒收銷燬之；查獲之第三、四級毒品及
製造或施用毒品之器具，無正當理由而擅自持有者，均沒入銷燬
之。但合於醫藥、研究或訓練之用者，得不予銷燬。
